【裁判字號】    88,簡上,89
【裁判日期】    890522
【裁判案由】    恐嚇
【裁判全文】
臺灣士林地方法院刑事判決                          八十八年度簡上字第八九號
    公  訴  人  臺灣士林地方法院檢察署檢察官
    上  訴  人  乙○○
    即  被  告
右列上訴人因恐嚇案件，不服本院士林簡易庭八十八年度士簡字第四五三號中華民國
八十八年八月二十一日簡易判決 (聲請案件：臺灣士林地方法院檢察署八十八年偵字
第五六五０號）提起上訴，本院管轄第二審之合議庭判決如左：
    主  文
上訴駁回。
    事  實
一、乙○○因其妻甲○○對其提起通姦之告訴，心生不滿，要求甲○○撤回告訴，惟
    遭甲○○拒絕，乃於八十八年五月十八日晚間，以加害生命之事在甲○○所有號
    碼０九三三─一五三一七九號之行動電話語音信箱留言稱「我啊會給你爽不停，
    我開車技術不太好，可能我會撞死妳家的人」等語，致生危害於甲○○之安全。
二、案經甲○○訴請臺灣士林地方法院檢察署檢察官偵查後聲請以簡易判決處刑。
    理  由
一、上訴人即被告乙○○上訴意旨略以告訴人甲○○於上訴人因違反麻醉藥品管理條
    例案件身陷囹圄時與人通姦，且不斷以電話騷擾上訴人揚言欲再度讓上訴人入獄
    ，且打電話告知上訴人其與姦夫做愛很爽，上訴人因無法控制情緒乃於告訴人之
    電話留話「我啊會給你爽不停，我開車技術不太好，可能我會撞死古家的人」，
    姓古者又不止告訴人一家人云云。經查上訴人並坦承於告訴人之號碼０九三三─
    一五三一七九號之行動電話語音信箱留言（偵查卷第十四頁背面），且上訴人於
    告訴人上開行動電話留言係稱「我啊會給你爽不停，我開車技術不太好，可能我
    會撞死妳家的人」等語，有本院八十九年四月二十八日刑事勘驗筆錄附卷可稽，
    是上訴人係於告訴人之行動電話留言「．．可能會撞死『妳』家的人」，其爭執
    古姓之人很多不限於告訴人一家人，洵不足採，顯見上訴人係針對告訴人留言威
    嚇。且上訴人對告訴人為上開加害生命之惡害通知，足使告訴人之安全產生危險
    ，亦據告訴人陳明在卷，事證明確，上訴人犯行洵堪認定。
二、核上訴人所為，係犯刑法第三百零五條之罪。原審本前開同一見解依刑法第三百
    零五條、第四十一條、罰金罰鍰提高標準條例第一條前段、第二條之規定，處上
    訴人有期徒刑三月，並諭知易科罰金之折算標準，認事用法，俱無不合，量刑亦
    為妥適，上訴意旨請求廢棄改判為無理由，應予駁回。
三、上訴人經合法傳喚，無正當理由不到庭，爰不待其陳述逕行判決。
四、據上論斷，應依刑事訴訟法第四百五十五條之一第三項、第三百六十八條、第三
    百七十一條，判決如主文。
本案經檢察官李學玨到庭執行職務。
中      華      民      國    八十九    年      五      月    二十二    日
                              臺灣士林地方法院刑事第四庭
                                審判長法  官  林  清  吉
      法  官  陳  玉  曆
                                      法  官  杜  惠  錦
右正本證明與原本無異。
本件不得上訴。
                                      書記官  施  惠  卿
中      華      民      國    八十九    年      五      月    二十四    日


司法院資訊處製作；財團法人民間司法改革基金會備份。
